臺灣嘉義地方法院刑事判決　　　　　　　　　　　　　九十三年度簡上字第八號
　　上　訴　人
　　即　公訴人　臺灣嘉義地方法院檢察署檢察官
　　上　訴　人
　　即　被　告　丙○○
右列上訴人因妨害名譽案件，不服本院簡易庭中華民國九十三年二月二十五日九十三
年度簡字第一八三號第一審判決（聲請簡易處刑案號：九十三年度偵字第五五三號）
提起上訴，本院管轄之第二審合議庭判決如左：
    主  文
原判決撤銷。
丙○○公然侮辱人，處拘役貳拾伍日，如易科罰金，以佰元折算壹日。
    事  實
一、丙○○於民國九十二年二月間受僱於乙○○修繕房屋，嗣因乙○○積欠房屋修繕
    工資，經多次催討未果，丙○○竟於九十二年五月三十日凌晨零時許，至乙○○
    位於嘉義市○○街一三三號住處未關大門之庭院處，基於公然侮辱人之故意，在
    上開不特定之多數人得共見共聞之場所，公然以「你娘卡好」、「幹你娘」、「
    幹你娘雞巴」（臺語，下同）等足以貶損他人名譽之言語侮辱乙○○。
二、案經乙○○訴請臺灣嘉義地方法院檢察署檢察官聲請簡易判決處刑。
    理  由
一、訊據上訴人即被告丙○○（下簡稱被告）對於右揭犯罪事實，除辯稱伊忘記是否
    有以「幹你娘」、「幹你娘雞巴」等詞辱罵告訴人乙○○外，餘均據其供承不諱
    ，核與告訴人及證人甲○○於偵查中及本院審理時供證之情節相符，則被告此部
    分之自白核與事實相符，足以採信；至被告辯稱部分，亦據告訴人及證人甲○○
    迭於偵查中及本院審理時供證明確（見發查卷第二六頁及本院卷第四二頁九十三
    年五月四日審判筆錄），參以證人甲○○與被告素不相識，苟被告未於前揭時、
    地以「幹你娘」、「幹你娘雞巴」等詞辱罵告訴人，證人甲○○豈有迭次指證被
    告而甘冒受被告追訴之風險，復參諸被告於本院審理時就其是否有以「幹你娘」
    、「幹你娘雞巴」等詞辱罵告訴人乙情答以不復記憶等語（本院卷第四三頁九十
    三年五月四日審判筆錄），顯徵情虛，益見證人甲○○上開所證，應堪採信。按
    「你娘卡好」、「幹你娘」、「幹你娘雞巴」等言詞，依一般人之社會通念，乃
    寓有輕蔑、詆毀等足以降低或貶抑個人在社會上人格、地位之評價之程度，堪認
    被告之前開言詞於當時構成公然侮辱之要件，是被告所辯委不足採，本件事證明
    確，被告犯行洵堪認定，應依法論科。
二、查被告丙○○在上開不特定之多數人得共見共聞之場所，公然以「你娘卡好」、
    「幹你娘」、「幹你娘雞巴」等足以貶損被告名譽之言語侮辱告訴人乙○○，核
    其所為，係犯刑法第三百零九條第一項之公然侮辱罪。被告利用同一機會，在同
    一地點，數次公然侮辱告訴人，係就同一犯罪構成事實，本於單一犯意接續進行
    ，為接續犯，屬單純一罪。原審以被告罪證明確，依簡易判決處刑，固非無見，
    惟原判決既疏未審酌被告公然以「幹你娘」、「幹你娘雞巴」等足以貶損他人名
    譽之言語侮辱告訴人之部分，其事實認定及量處刑罰尚有未洽，檢察官執以上訴
    非無理由；而被告上訴意旨，猶執前詞，指摘原判決過重，雖無理由，然原判決
    既有上開可議之處，即無可維持，自應由本院予以撤銷改判，以期適法。爰審酌
    被告此次因告訴人積欠其工資而與告訴人發生爭執，不思以適當方式解決爭端，
    竟在前開得以共見共聞之場所以上開言詞辱罵告訴人，使告訴人名譽受損，雖被
    告亦當庭向告訴人表達歉意，且經本院及公訴人多次勸諭和解，惟告訴人始終無
    法釋懷，仍堅持告訴等一切情狀，量處如主文第二項所示之刑，並諭知易科罰金
    之折算標準，以資儆懲。
三、至被告丙○○雖上訴本院，惟檢察官亦對被告之不利益提起上訴，非僅被告提起
    上訴而已，且原判決疏未審酌被告公然以「幹你娘」、「幹你娘雞巴」等足以貶
    損他人名譽之言語侮辱告訴人之部分，已如前述，是原審判決事實認定尚屬有誤
    ，則本院對其量刑，自不受刑事訴訟法第三百七十條前段「由被告上訴或為被告
    之利益而上訴者，第二審法院不得諭知較重於原審判決之刑。」之限制，附為敘
    明。
據上論斷，應依刑事訴訟法第四百五十五條之一第一項、第三項、第三百六十九條第
一項前段、第三百六十四條、第二百九十九條第一項前段、第三百七十條，刑法第三
百零九條第一項、第四十一條第一項前段，罰金罰鍰提高標準條例第一條前段、第二
條，判決如主文。
本案經檢察官黃正雄到庭執行職務。
中      華      民      國    九十三    年      五      月     十八     日
                              臺灣嘉義地方法院刑事第五庭
                                  審判長  法  官  黃國益
                                          法  官  黃義成
法  官  黃仁勇
右正本證明與原本無異。
本件不得上訴。
中      華      民      國    九十三    年      五      月     十八     日
                                          書記官  呂權芳
附錄本案論罪科刑法條全文：
刑法第三百零九條：
公然侮辱人者，處拘役或三百元以下罰金。
以強暴犯前項之罪者，處一年以下有期徒刑、拘役或五百元以下罰金。
